【裁判字號】    94,簡,434
【裁判日期】    950309
【裁判案由】    綜合所得稅
【裁判全文】
高雄高等行政法院裁定
                              九十四年度簡字第四三四號
原      告  甲○○
被      告  財政部台灣省南區國稅局
代  表  人  朱正雄局長
上列當事人間因綜合所得稅事件，原告不服財政部中華民國九十
三年十二月三十日台財訴字第０九三００五０四０四０號訴願決
定，提起行政訴訟。本院裁定如下︰
    主  文
原告之訴駁回。
訴訟費用由原告負擔。
    理  由
一、按「原告之訴，有左列各款情形之一者，行政法院應以裁定
    駁回之．．．六、起訴逾越法定期限者。」行政訴訟法第一
    百零七條第一項第六款定有明文。次按撤銷訴訟之提起，應
    於訴願決定書送達後二個月之不變期間內為之，亦為行政訴
    訟法第一百零六條第一項前段所明定。
二、本件原告九十一年度綜合所得稅結算申報，列報免稅額新台
    幣（下同）八一四、０００元，被告以原告申報之盧良典（
    原告之兄）九十一年度已滿二十歲，未符合所得稅法第十七
    條第一項第一款第三目之規定，另盧賴景春、盧淨玉、盧雯
    妙、盧俊凱、盧俊翔、盧盈婷、盧楹佳及盧盈倩八人與原告
    未有以永久共同生活為目的而同居一家之家長家屬關係，乃
    否准認列免稅額合計六六六、０００元。原告不服，申經復
    查，未獲變更，提起訴願，亦遭決定駁回，乃提起本件訴訟
    。惟查，本件訴願決定係於民國（下同）九十四年一月三日
    送達原告本人收受，此有送達證書附卷足憑，原告空言否認
    曾於九十四年一月三日收受訴願決定，洵無足採。是原告提
    起行政訴訟之期間，應自九十四年一月四日起算，因原告設
    籍嘉義縣，住居於台中市，扣除在途期間八日，至九十四年
    三月十一日（星期五）即已屆滿。原告遲至九十四年十二月
    八日始向本院提起行政訴訟，亦有本院加蓋於訴狀上收文戳
    記所載日期可考，已逾法定不變期間。其提起本件訴訟依首
    開法條規定，顯非合法，應予駁回。
三、又原告提起本件訴訟，既因程序上不合法而遭駁回，故其所
    為實體上之爭執，本院即無再予審究之必要，併予敘明。
四、依行政訴訟法第二百三十六條第一項、第一百零七條第一項
    第六款、第一百零四條，民事訴訟法第九十五條、第七十八
    條，裁定如主文。
中    華    民    國  九十五  年    三    月    九    日
                  第一庭      法  官  蘇秋津
以上正本係照原本作成。
如不服本裁定，應於送達後十日內，向本院提出抗告狀並表明抗
告理由，如於本裁定宣示後送達前提起抗告者，應於裁定送達後
十日內補提抗告理由書（須按他造當事人人數附繕本）。
提起抗告應繳納送達用雙掛號郵票六份（每份三十四元）。
中    華    民    國  九十五  年    三    月    九    日
                              書記官  陳嬿如
附註:
行政訴訟法第二百三十五條（第一項、第二項）:
對於適用簡易程序之裁判提起上訴或抗告，須經最高行政法院之
許可。
前項許可，以訴訟事件所涉及之法律見解具有原則性者為限。


司法院資訊處製作；財團法人民間司法改革基金會備份。
